臺灣嘉義地方法院刑事判決　　　　　　 94年度簡上字第101號
上　訴　人
即　被　告　甲○○　男　44歲.
上列上訴人因被告違反家庭暴力防治法案件，不服本院九十四年
度嘉簡字第四四二號中華民國九十四年四月十四日所為第一審判
決（聲請簡易判決處刑書案號：九十四年度偵字第一八三四號）
，提起上訴，本院管轄之第二審合議庭判決如下：
    主  文
上訴駁回。
甲○○緩刑貳年，緩刑期間付保護管束。
    事  實
一、緣甲○○為乙○○之夫，彼等為家庭暴力防治法第三條第一
    款所定之家庭成員。甲○○因毆打及辱罵乙○○，經本院家
    事法庭於民國九十三年十月十四日以九十三年度家護字第三
    九二號裁定甲○○不得直接或間接對乙○○為騷擾之聯絡行
    為且應遠離乙○○位於嘉義縣竹崎鄉灣橋村三四０巷六二號
    之住處，嘉義縣警察局竹崎分局警員郭瑞明並於同年十月二
    十五日將本院上開裁定交付甲○○。詎甲○○對於乙○○九
    十四年三月十八日報警查獲自己與赤裸之越南女子同處一室
    ，深感不滿，乃於翌日上午六時許，前往嘉義縣竹崎鄉灣橋
    村三四０巷六二號之乙○○住處敲門，未經乙○○之許可即
    行進入隨即將屋內之物品推倒於地，進而要求乙○○交還甲
    ○○所有車牌號碼ＲＯ－３５９１號自用客貨車之鑰匙，並
    揚言若不照辦，則將自小客車之車輪刺破，經乙○○勸阻，
    甲○○憤而進入房間躺臥於床上不肯離去，甚至再將房間內
    之物品翻倒，而對乙○○實施直接、間接騷擾等行為，而違
    反本院所核發之保護令。
二、案經乙○○訴由嘉義縣警察局竹崎分局報請臺灣嘉義地方法
    院檢察署檢察官偵查聲請簡易判決處刑。
　　理  由
一、訊據上訴人即被告甲○○（以下均簡稱被告）固坦承進入告
    訴人乙○○位於嘉義縣竹崎鄉灣橋村三四０巷六二號之住處
    並踢翻屋內之擺設，惟矢口否認有何違反保護令之情事，辯
    稱：告訴人位於嘉義縣竹崎鄉灣橋村三四０巷六二號之住處
    是我店的倉庫，客人要跟我買鞋子，我要去倉庫拿，我有正
    當事由，而且告訴人一直都跟我住在一起云云。經查：
    （一）被告因不滿告訴人抓姦並提出告訴而於九十四年三月
          十九日上午親赴告訴人住處敲門，未經告訴人同意即
          行進入，進入後即翻倒屋內之物品，並要求告訴人交
          出自小客車之鑰匙，否則將自客貨車輪胎刺破，因遭
          告訴人勸阻，憤而進入臥室再度翻倒物品，躺臥於床
          上不肯離開之事實，業經告訴人於本院審理時證述甚
          詳（見本審卷第二十六、二十七頁），且有被告至告
          訴人住處翻倒物品後之照片四紙附於警卷第七、八頁
          可資為憑，復參酌被告於警詢時自白稱：「我到灣橋
          村三四０巷六二號要我太太乙○○討回登記在我名下
          車號ＲＯ－３５９１號自用客貨車，我太太不願意將
          該部車還我... 我太太擋住大門不讓我離開... 」（
          見警卷第二頁）足以印證告訴人於本院審理時證稱：
          「後來又說要去刺破我車子輪胎，因之前他就有過一
          次紀錄，所以我會怕，我就阻擋被告... 」（見本審
          卷第二十六頁）應為實在，衡情告訴人不願被告進入
          自己住處，尚且向法院申請核發保護令禁止被告接近
          ，而被告進入亦引發屋內物品之混亂，告訴人豈有阻
          擋被告離開之理，綜上各情，本院認告訴人於本院審
          理之證詞，應為可信。
    （二）關於被告進入告訴人住處之原因，被告於警詢時先辯
          稱：「我太太不願意將該部車子還我，我太太叫我進
          入灣橋村三四０巷六二號屋內談... 」（見警卷第二
          頁）；於偵查中則改稱：「進去住處也是她叫我進去
          的... 」（見偵查卷第九頁）；於本院審理時更一翻
          前詞稱：「客人說要跟我買二雙鞋子，我就去我太太
          那裡拿二雙鞋子」（見本審卷第十八頁），先後所持
          之正當事由，均不相符，實難採信，相對於告訴人花
          阿粧於警詢、偵查及本院審理時均一致供述稱被告因
          遭抓姦而找告訴人理論等詞（見警卷第五頁、偵卷第
          十一頁、本審卷第二十六頁），本院認自以告訴人所
          述較為可採，至告訴人是否與被告同住一室，此乃告
          訴人之自由，並不因此免除被告遵守本院保護令之義
          務，被告上開辯解，實無足採。
    （三）綜上所述，本案事證明確，被告犯行堪以認定。
二、查被告與告訴人係夫妻關係，為家庭暴力防治法第三條第一
    款所規定之家庭成員，被告進入告訴人住處而後翻倒告訴人
    住處物品並要求告訴人交還車輛之鑰匙，否則將輪胎刺破，
    而違反本院禁止被告直接或間接騷擾乙○○及應遠離乙○○
    住處之裁定，係違反家庭暴力防治法第二條第二項之家庭暴
    力罪。核被告所為，係犯家庭暴力防治法第五十條第二款、
    第四款之違反保護令罪。原審依刑事訴訟法第四百四十九條
    第一項前段、第四百五十四條第二項，家庭暴力防治法第五
    十條第二款、第四款，刑法第十一條、第四十一條第一項，
    罰金罰鍰提高標準條例第二條，量處被告有期徒刑四月，並
    諭知易科罰金之折算標準，認事用法均無不合，量刑亦屬妥
    適，上訴意旨指摘原判決不當，為無理由，應予駁回。又被
    告前未曾受有期徒刑以上刑之宣告，有臺灣高等法院被告前
    案紀錄表附於本審卷第九、十頁可參，被告犯罪後已取得告
    訴人之諒解，諒其經此偵審教訓，應知警惕，而無再犯之虞
    ，本院認其所受宣告之刑，以暫不執行為適當，併予宣告緩
    刑二年，並依家庭暴力防治法第三十條第一項之規定，諭知
    緩刑期內應付保護管束，以啟自新。
據上論斷，應依刑事訴訟法第四百五十五條之一第一項、第三項
、第三百六十八條，家庭暴力防治法第三十條第一項，刑法第七
十四條第一款，判決如主文。
本案經檢察官陳鈴香到庭執行職務。
中　　華　　民　　國　九十四　年　　六　　月　 三十 　日
                  刑事第四庭  審判長法  官  康存真
                                    法  官  鄭雅文
                                    法  官　曾宏揚
上列正本證明與原本無異。
本件不得上訴。
中　　華　　民　　國　九十四　年　　六　　月　 三十 　日
                                    書記官  李彩娥
附錄法條
家庭暴力防治法第50條
違反法院依第十三條、第十五條所為之下列裁定者，為本法所稱
之違反保護令罪，處三年以下有期徒刑、拘役或科或併科新台幣
十萬元以下罰金︰
一  禁止實施家庭暴力行為。
二  禁止直接或間接騷擾、接觸、通話或其他連絡行為。
三  命遷出住居所。
四  遠離住居所、工作場所、學校或其他特定場所。
五  命完成加害人處遇計畫：戒癮治療、精神治療、心理輔導或
    其他治療、輔導。
